# 关于商誉减值中对不包含商誉商誉的资产组或者资产组组合进行减值测试

提问人：jj1991zy 时间：2020-04-17 21:26:58
请教各位老师！ 8 号文以及企业会计准则中规定“对包含商誉的相关资产组或者资产组组合进行减值测试时，如与商誉相关的资产组或者资产组组合存在减值迹象的，应当先对不包含商誉的资产组或者资产组组合进行减值测试，计算可收回金额，并与相关账面价值相比较，确认相应的减值损失。” 再对包含商誉的资产组或者资产组组合进行减值测试，比较这些相关资产组或者资产组组合的账面价值（包括所分摊的商誉的账面价值部分）与其可收回金额，如相关资产组或者资产组组合的可收回金额低于其账面价值的，应当确认商誉的减值损失。
对于准则中“先对不包含商誉的资产组或资产组组合进行减值测试”，请教各位老师，这句话是指对被评估的单位的应收账款、存货、应收票据等先进行减值准备的测试，还是说像评估商誉那样，采用市场法或收益法对“不包含商誉的资产组或资产组组合进行减值测试”。如果对不包含商誉的资产组或资产组组合进行减值测试后发生减值的话是相应的先对应收账款、存货、应收票据等资产类科目先确认减值准备，还是怎样确认该减值？对于准则中的这句话一直不是很明白，望各位老师能够帮忙解释一下。

回答人：chenyiwei
1 、如果资产组内包含存货、流动性金融资产等资产的，应首先对这些资产项目按照适用的会计准则进行减值测试并足额计提减值准备，再以扣除减值准备后的该等资产账面价值纳入资产组账面价值中，与资产组的可收回金额相比较。
2 、资产组内的非流动非金融资产，如果有市场交易，可以确定市场法评估值的，也应先按市场法对其进行单独的评估和计提减值（如需要），再按计提减值后的账面价值并入资产组账面价值，采用收益法测算资产组的可收回金额。

提问人：slamduck111 时间：2021-01-14 08:46:00
陈老师，“第二十二条 资产组或者资产组组合的可收回金额低于其账面价值的（总部资产和商誉分摊至某资产组或者资产组组合的，该资产组或者资产组组合的账面价值应当包括相关总部资产和商誉的分摊额），应当确认相应的减值损失。减值损失金额应当先抵减分摊至资产组或者资产组组合中商誉的账面价值，再根据资产组或者资产组组合中除商誉之外的其他各项资产的账面价值所占比重，按比例抵减其他各项资产的账面价值”，这个步骤对应的是第二十五条“再对包含商誉的资产组或者资产组组合进行减值测试...”吗？

回答人：chenyiwei
是。